臺灣高等法院臺中分院民事裁定
                                    110年度重上字第14號
上  訴  人  賴蕙榕
            賴楷傑
            張育倫
上列上訴人與被上訴人賴劉靜香等間因分割共有物等事件，對於
民國110年11月30日本院110年度重上字第14號判決，提起上訴，
本院裁定如下：
　　　主      文
上訴人於收受本裁定10日內繳納第三審裁判費新臺幣（下同）12
萬7,442元，並補提委任律師或具律師資格之關係人為訴訟代理
人之委任狀，如未依限補正，即裁定駁回上訴。
　　　理      由
一、按對於財產權之訴訟，提起民事第二審或第三審上訴，應依
    民事訴訟法第77條之16規定繳納裁判費，此為必須具備之程
    式。又第三審上訴不合程式或有其他不合法之情形而可以補
    正者，第二審法院應定期間命其補正，如不於期間內補正，
    應以裁定駁回之，同法第481條準用第442條第2項定有明文
    。次按對於第二審判決上訴，上訴人應委任律師為訴訟代理
    人。但上訴人或其法定代理人具有律師資格者，不在此限。
    上訴人之配偶、三親等內之血親、二親等內之姻親，或上訴
    人為法人、中央或地方機關時，其所屬專任人員具有律師資
    格並經法院認為適當者，亦得為第三審訴訟代理人。上訴人
    未依前揭規定委任訴訟代理人，或雖已委任而法院認為不適
    當者，第二審法院應定期先命補正。逾期未補正亦未依第46
    6條之2為聲請者，第二審法院應以上訴不合法裁定駁回之，
    同法第466條之1亦定有明文。
二、本件上訴人於民國（下同）110年12月6日收受本院第二審判
    決，於110年12月24日聲明不服，提起上訴，惟未據上訴人
    繳納第三審裁判費，及提出委任律師或具律師資格之關係人
    為訴訟代理人之委任狀。查，本件上訴人上訴利益金額各如
    附表一、二所示金額，應徵收如附表一、二所示第三審裁判
    費，合計附表一、二第三審裁判費爲12萬4,772元（計算式
    ：84,511＋42,931＝127,442）。茲命上訴人於本裁定送達後1
    0日內補繳裁判費，及補正委任律師或具律師資格之關係人
    為訴訟代理人之委任狀；逾期未補正，即認其上訴不合法，
    以裁定駁回其上訴。
三、爰裁定如主文。
中　　華　　民　　國　　110 　年　　1　　 月　　12　　日
            民事第一庭     審判長法  官  張瑞蘭
                                 法  官  林孟和
　                               法  官  廖穗蓁
正本係照原本作成。      
核定訴訟標的價額部分得抗告，其餘不得抗告。如不服本裁定應
於裁定送達後10日內向本院提出抗告理由狀（須按他造人數附具
繕本），並繳納抗告裁判費新台幣1000元。因疫情而遲誤不變期
間，得向法院聲請回復原狀。 
                                 書記官  賴玉芬
　　　　　　　　　　　　　　　　　　
中　　華　　民　　國　　110 　年　　1　　 月　　12　　日
　　　　　　　　　　　　　　　　　 
附表一：
本訴部分上訴利益及應繳納第三審裁判費
編號 上訴人 上訴利益  計算式   1 賴蕙榕 1,810,960元 分割共有物部分：3864.68㎡×2,400元×1/6＝1,545,872元 不當得利部分：416,666元－151,578元＝265,088元 二者相加： 1,545,872元＋265,088元＝1,810,960元   2 賴楷傑 1,810,960元 分割共有物部分：3864.68㎡×2,400元×1/6＝1,545,872元 不當得利部分：416,666元－151,578元＝265,088元 二者相加： 1,545,872元＋265,088元＝1,810,960元   3 張育倫 1,962,538元 分割共有物部分：3864.68㎡×2,400元×1/6＝1,545,872元 不當得利部分：416,666元 二者相加： 1,545,872元＋416,666元＝1,962,538元 合計  5,584,458元 1,810,960元×2＋1,962,538元＝5,584,458元    第三審裁判費：84,551元 

附表二：主參加訴訟部分上訴利益及應繳納之第三審裁判費
上訴人 上訴利益 計算式 第三審裁判費 賴蕙榕 賴楷傑 張育倫 2,782,570元 系爭土地：3864.68㎡×2,400元＝9,275,232元 9,275,232元×（上訴人主張之應有部分1/2－ 被上訴人主張上訴人之應有部分1/5）＝2,782,570元（元以下四捨五入） 42,931元